---
title: "Checkpoint2 AD1 - Análise dos gastos dos deputados federais"
author: "-"
date: "8 de julho de 2016"
output:
  html_document:
    theme: yeti
    toc: true
    toc_float: true
    fig_width: 8
    fig_height: 4
---

```{r setup, include=FALSE}
knitr::opts_chunk$set(echo = FALSE)
```

```{r}
library(dplyr, warn.conflicts = FALSE)
library(ggplot2)
theme_set(theme_bw())
```

```{r}

deputados = read.csv("ano-atual.csv", encoding="UTF-8")

```

#Distribuição da quantidade de gastos 
```{r}

ggplot(deputados, mapping = aes( y = txtDescricao,
                                 x = vlrLiquido)) +
  xlab("Valor em R$")+
  ylab("Descrição")+
  geom_point()

```


#Total gasto por tipo de gasto

```{r}

deputados %>% 
  group_by(txtDescricao) %>%
  summarise(gastos = (sum(vlrLiquido)/1e6), max(vlrLiquido)) %>%
  ggplot(mapping = aes(x = reorder(txtDescricao, gastos), y = gastos)) +
  
  geom_bar(stat = "identity") +
  theme(legend.position="none") +
  xlab("Descrição") +
  ylab("Valor em milhões de R$") +
  coord_flip()

```


#Desvio padrão dos gastos
```{r}

desvioDosGastos = deputados %>% 
  group_by(txtDescricao) %>%  
  summarise(gastos = sum(vlrLiquido), desvio = sd(vlrLiquido), max(vlrLiquido))

  ggplot(desvioDosGastos, mapping = aes(x = reorder(txtDescricao, desvio), y = desvio)) +
  geom_bar(stat = "identity") +
  theme(legend.position="none") +
  xlab("Descriçãooo") +
  ylab("Desvio padrão em R$") +
  coord_flip()


```



#Total gasto por partido

```{r}

deputados %>%
  group_by(sgPartido) %>%
  summarise(gastos = sum(vlrLiquido)/1e6, max(vlrLiquido)) %>%
  ggplot(mapping = aes(x = reorder(sgPartido, gastos), y = gastos)) +
  
  geom_bar(stat = "identity") +
  theme(legend.position="none") +
  xlab("Partido") +
  ylab("Valor gasto em milhões de R$") +
  coord_flip()
  
  

```



#Número de deputados por partidos

```{r}


deputadosUnicos = unique(deputados %>% select(txNomeParlamentar, sgPartido)) 

ggplot(deputadosUnicos, mapping = aes(x = deputadosUnicos$sgPartido,
                                 y = frequency(deputadosUnicos$sgPartido)))+
   geom_bar(stat = "identity") +
   xlab("Partidos") +
   ylab("Número de deputados") +
   theme(legend.position="none") +
   coord_flip()

```


#Gastos dos deputados paraibanos
```{r}

deputados %>% 
  filter(sgUF %in% c("PB")) %>%
  group_by(txNomeParlamentar) %>%
  summarise(gastos = sum(vlrLiquido)/ 1e3, max(vlrLiquido)) %>%
  ggplot(mapping = aes(x = reorder(txNomeParlamentar, gastos), y = gastos)) +
  
  geom_bar(stat = "identity") +
  xlab("Nome do parlamentar") +
  ylab("Valor da despesa em mil R$")+
  coord_flip()
  

```


#Gastos por partido na PB
```{r}

deputados %>%
  filter(sgUF %in% c("PB")) %>%
  group_by(sgPartido) %>%
  summarise(gastos = sum(vlrLiquido)/ 1e3, max(vlrLiquido)) %>% 
  ggplot(mapping = aes(x = reorder(sgPartido, gastos), y = gastos)) +
  
  geom_bar(stat = "identity") +
  xlab("Partido") +
  ylab("Valor da despesa em mil R$")+
  coord_flip()


```

#Número de deputados por partido na PB

```{r}

deputadosUnicosPB = unique(deputados %>% filter(sgUF %in% c("PB")) %>% select(txNomeParlamentar, sgPartido))

ggplot(deputadosUnicosPB, mapping = aes(x = deputadosUnicosPB$sgPartido,
                                y = frequency(deputadosUnicosPB$sgPartido)))+
  geom_bar(stat = "identity") +
  xlab("Partidos") +
  ylab("Número de deputados") +
  theme(legend.position="none") +
  coord_flip()

```

#Descrição dos gastos dos deputados da PB
```{r}

deputados %>%
  filter(sgUF %in% c("PB")) %>%
  group_by(txtDescricao) %>%
  summarise(gastos = sum(vlrLiquido)/ 1e3, max(vlrLiquido)) %>%
  ggplot(mapping = aes(x = reorder(txtDescricao, gastos), y = gastos)) +
  
  geom_bar(stat = "identity") +
  xlab("Descrição") +
  ylab("Valor da despesa em mil R$") +
  theme(legend.position="none") +
  coord_flip()

```




#Relatório:

##Sobre os políticos da PB (foco):


####- Os maiores gastos são com a divulgação da atividade parlamentar
####- Observando o número de deputados por partido e seus respectivos gastos , vemos que o PSD é o partido que mais tem despesa. E o partido com menor despesa é o PSDB
####- Há uma grande variância nos gastos dos deputados, chegando um a gastar 5x mais que o outro, não existindo uma centralidade

###O que surpreendeu nos dados:

####- Apenas Luiz Couto e Agnaldo Ribeiro assinam publicações
####- Apenas Rômulo Gouveia tem gastos com serviço de segurança prestado por empresa privada

###Como lidar com esse dados:

####- Procurar saber que tipo de publicações são essas e porque os demais não tem nenhuma assinatura
####- Já que Rômulo Gouveia é o único a contratar serviços de segurança, procurar saber se ele já sofreu ameaça de morte, por exemplo.


##Sobre os políticos no Brasil:


####- Os maiores gastos também são com a divulgação da atividade parlamentar
####- A maior diferença de gastos de um mesmo tipo, é com a divulgação da atividade parlamentar

###O que surpreendeu nos dados:

####- Existem mais deputados registrados do que os 513 ativos na câmara

###Como lidar com esse dados:

####- A Lei Complementar nº 78, de 30 de dezembro de 1993, estabelece que o número de Deputados não pode ultrapassar quinhentos e treze. Apesar de não estarem ativos na Câmara, ainda sim eles geram despesas. Dependendo do tipo de busca a ser realizada nos dados, terá que se tirar os deputados em questão.
