---
title: "Checkpoint4 AD1 - Análise dos gastos dos deputados federais"
author: ""
date: "18 de julho de 2016"
output:
  html_document:
    theme: yeti
    toc: true
    toc_float: true
    fig_width: 10
    fig_height: 8
---

```{r setup, include=FALSE}
knitr::opts_chunk$set(echo = FALSE)
```

```{r}
library(dplyr, warn.conflicts = FALSE)
library(ggplot2)
library(datasets)
theme_set(theme_bw())
```

```{r}
deputados = read.csv("ano-atual.csv", encoding="UTF-8")

```
#Nesta análise, iremos dar a resposta a duas perguntas feitas sobre os gastos dos nossos deputados federais. OBS: Os gastos analisados são de janeiro de 2016 a meados de junho.

## 1ª Pergunta: Sabendo o deputado que mais gasta com combustível, quantas viagens ele daria do Oiapoque ao Chuí com esses gastos?  

###Primeiramente, vamos ampliar a pergunta e ver quem são os 30 deputados federais que mais gastam sua cota com combustíveis e lubrificantes (e não apenas o primeiro):

```{r}

deputados %>% 
  filter(txtDescricaoEspecificacao %in% c("Veículos Automotores")) %>%
  group_by(txNomeParlamentar) %>% 
  summarise(gastos = sum(vlrLiquido)) %>%
  top_n(30) %>%
  ggplot(aes( x = reorder(txNomeParlamentar, gastos), y = gastos)) +
  geom_bar(stat = "identity") +
  xlab("Nome do parlamentar") +
  ylab("Valor gasto em combustível em R$") +
  coord_flip()

```

###Sabendo que a distância de carro do Oiapoque ao Chuí é de 5577Km, e que o preço médio da gasolina no DF é de R$3,75  (no mês de maio de 2016) e que o carro faça apenas 10km/l chegamos ao seguinte número de idas do Oiapoque ao Chuí dos 30 deputados que mais gastam combustíveis e lubrificantes:
```{r}

deputados %>% 
  filter(txtDescricaoEspecificacao %in% c("Veículos Automotores")) %>%
  group_by(txNomeParlamentar) %>% 
  summarise(idas = ((sum(vlrLiquido) / 3.75) * 10)/ 5577) %>%
  top_n(30) %>%
  ggplot(aes( x = reorder(txNomeParlamentar, idas), y = idas)) +
  geom_bar(stat = "identity") +
  xlab("Nome do parlamentar") +
  ylab("Número de viagens") +
  coord_flip()

```

###E se somarmos o gasto da referida cota de todos os deputados federais, quantas voltas ao mundo seria possível realizar? Seria possível dar pouco mais de 565 voltas no mundo! Obs: Uma volta na terra sobre a linha do Equador possui 40.075Km
```{r}

deputados %>% 
  filter(txtDescricaoEspecificacao %in% c("Veículos Automotores")) %>%
  summarise(((sum(vlrLiquido) / 3.75) * 10)/ 40075)

```


##2ª Pergunta: É possível determinar o posicionamento político de um partido através das revistas/jornais que assinam?  

###Primeiro, quais são as 20 publicações mais assinadas?
```{r}
revistas = deputados %>%
  filter(txtDescricao %in% c("ASSINATURA DE PUBLICAÇÕES")) %>%
  group_by(txtFornecedor) %>% count(txtFornecedor) %>% top_n(20)


ggplot(revistas, aes(x = reorder(txtFornecedor, n), y = n)) +
  geom_bar(stat = "identity") +
  xlab("Nome") +
  ylab("Número de assinatuas") +
  coord_flip()

```

###Agora, quantas assinaturas cada partido realizou?
```{r}

revistasPorPartido = deputados %>% 
  filter(txtDescricao %in% c("ASSINATURA DE PUBLICAÇÕES")) %>% 
  select(sgPartido, txtFornecedor) %>% 
  group_by(sgPartido) %>% count(sgPartido)

ggplot(revistasPorPartido, aes(x = reorder(sgPartido, n), y = n)) +
  geom_bar(stat = "identity") +
  xlab("Partido") +
  ylab("Número de assinatuas") +
  coord_flip()

```

###Qual o fornecedor mais assinado por partido? 
```{r}

deputados %>% 
  filter(txtDescricao %in% c("ASSINATURA DE PUBLICAÇÕES")) %>% 
  select(sgPartido, txtFornecedor) %>%
  group_by(sgPartido) %>% 
  count(txtFornecedor) %>% top_n(1) %>% 
  
  ggplot(aes(x = sgPartido, y = n, fill = txtFornecedor)) +
  geom_bar(stat = "identity") +
  xlab("Partido") +
  ylab("Número de assinatuas") +
  coord_flip()

```

###Agora observamos apenas os partidos mais bem definidos por tipo de assinatura (partidos em que não há empate de fornecedor mais assinado):

```{r}

deputados %>% 
  filter(txtDescricao %in% c("ASSINATURA DE PUBLICAÇÕES")) %>% 
  filter(sgPartido %in% c("PT", "PMDB", "PSDB", "PSC",  "SD", "PTB", "PSD", "PSB", "PR", "PP", "PPS", "DEM", "PCdoB")) %>%
  select(sgPartido, txtFornecedor) %>%
  group_by(sgPartido) %>% 
  count(txtFornecedor) %>% top_n(1) %>% 
  
  ggplot(aes(x = sgPartido, y = n, fill = txtFornecedor)) +
  geom_bar(stat = "identity") +
  xlab("Partido") +
  ylab("Número de assinatuas") +
  coord_flip()

```

###Dos partidos mais bem definidos, agora observamos os partidos únicos por preferência de fornecedor(partidos em que não há nenhum outro com a mesma preferência)

```{r}

deputados %>% 
  filter(txtDescricao %in% c("ASSINATURA DE PUBLICAÇÕES")) %>% 
  filter(sgPartido %in% c("PT", "PTB", "PSC", "PPS")) %>%
  select(sgPartido, txtFornecedor) %>%
  group_by(sgPartido) %>% 
  count(txtFornecedor) %>% top_n(1) %>% 
  
  ggplot(aes(x = sgPartido, y = n, fill = txtFornecedor)) +
  geom_bar(stat = "identity") +
  xlab("Partido") +
  ylab("Número de assinatuas") +
  coord_flip()

```

####Observando os partidos mais bem definidos acima, e tendo o conhecimento dos fornecedores em questão, podemos dizer que é possivel determinar o posicionamento político de um partido a partir das publicações assinadas. Por exemplo a Editora Confiança LTDA e a RBS Zero Hora LTDA, tem posicionamento mais pró-governo (PT). Já o Infoglobo Comunicação e Participações S/A, tem posicionamento mais contrário ao governo.

###E quem são esses fornecedores?

####Editora Confiança LTDA. Fundada em 2001. Revistas: Carta Capital, Carta na Escola e Carta Fundamental
####GAD Edição de Jornais LTDA - ME. Fundada em 2011. Jornal Vizão Carazinhense (Carazinho-RS) 
####Infoglobo Comunicação e Participação S/A. Fundada em 1925. Jornais: O Globo, Extra, Expresso.
####RBS Zero Hora. Fundada em 1964. Jornal: Zero Hora
