---
title: "Problema 2 - Checkpoint2 AD1 "
author: ""
date: "26 de julho de 2016"
output:
  html_document:
    theme: yeti
    toc: true
    toc_float: true
    fig_width: 8
    fig_height: 10
---

```{r setup, include=FALSE}
knitr::opts_chunk$set(echo = FALSE)
```

```{r}
library(dplyr, warn.conflicts = FALSE)
library(ggplot2)
library(datasets)
theme_set(theme_bw())
```

```{r}
deputados = read.csv("ano-atual.csv", encoding="UTF-8")

```

##Analisando o posicionamento político

####O interesse dessa análise é saber o quão diferente é o posicionamento dos partidos políticos a partir das revistas que assinam. Para facilitar a comparação, tomamos como referência as assinaturas do PSDB, assim quanto mais o partido tiver as suas maiores barras na parte inferior, mais alinhado estará com o partido.

####Os fornecedores foram escolhidos baseados na quantidade de assinaturas.
####Os partidos foram escolhidos buscando deixar mais evidente a divergência entre eles.

####Como PSDB foi utilizado como referência e não possui nenhuma assinatura da revista Carta Capital, logo o fornecedor "NA" que aparece nos gráficos é a revista em questão.
```{r}

plotar = deputados %>% 
  ##filter(txtDescricao %in% c("ASSINATURA DE PUBLICAÇÕES")) %>% 
  filter(txtFornecedor %in% c("LOGGOS - JORNAIS, REVISTAS E PUBLICAÇÕES LTDA.",
                              "S/A O ESTADO DE S.PAULO", 
                              "EMPRESA FOLHA DA MANHÃ S/A.", 
                              "VALOR ECONÔMICO S/A",
                              "ABRIL COMUNICAÇOES S/A", 
                              "Infoglobo Comunicação e Partic S/A",
                              "EDITORA CONFIANÇA LTDA - CARTA CAPITAL")) %>%
  
  
  filter(sgPartido %in% c("PSOL", "PT", "PMDB", "PSDB")) %>%
  ##filter(sgPartido %in% c("PSDB", "PMDB", "PSB", "PT", "PP", "PR", "PSD", "DEM")) %>%
  select(sgPartido, txtFornecedor, txNomeParlamentar) %>%
  group_by(sgPartido) %>% 
  count(txtFornecedor)  %>% 
  ungroup()

ordenado = plotar %>% 
  filter(sgPartido == "PSDB") %>% 
  arrange(-n)

plotar$txtFornecedor = factor(plotar$txtFornecedor, 
                              levels = ordenado$txtFornecedor)
  
ggplot(plotar, aes(x = txtFornecedor, y = n )) +
  geom_bar(stat = "identity") +
  xlab("Fornecedores")+
  ylab("Número de assinaturas") +
  coord_flip() +
  facet_grid(sgPartido ~.)


```

####Ao analisar, vemos que a diferença do posicionamento político entre PT e PSDB observada em seus discursos na Câmara dos deputados também se aplica nas assinaturas. Por exemplo, das revistas escolhidas, nenhum deputado do PSDB assinou a Carta Capital (NA) e enquanto no PT a mesma é a mais assinada.

